【裁判字號】    95,上易,179
【裁判日期】    950510
【裁判案由】    竊盜
【裁判全文】
臺灣高等法院高雄分院刑事判決         95年度上易字第179號
上  訴  人  臺灣高雄地方法院檢察署檢察官
被      告  甲○○
上列上訴人因被告竊盜案件，不服臺灣高雄地方法院95年度易字
第29號中華民國95年2 月9 日第一審判決（起訴案號：臺灣高雄
地方法院檢察署94年度偵字第24172 、25789 號；併辦案號：同
署94年度偵字第28569 號），提起上訴，及移送併辦（案號：同
署95年度偵字第6592、8699號）本院判決如下：
    主  文
原判決撤銷。
甲○○連續攜帶兇器竊盜，累犯，處有期徒刑壹年。扣案之榔頭
、螺絲起子各壹支，均沒收之。
    事  實
一、甲○○曾於民國92年間因施用毒品案件，經原審法院判處有
    期徒刑7 月確定，於93年12月31日執行完畢，仍不知悔改，
    復基於意圖為自己不法所有之概括犯意，連續於下列時地竊
    取他人財物：
  (一)於94年10月20日15時50分許，騎乘其所有車牌號PVB-921 號
    重型機車，行至高雄縣大寮鄉○○街24號士新儲運公司前，
    從士新儲運公司後面，門已遭拆卸之後門口進入該公司3 樓
    （侵入建築物部分未經告訴），以其所有客觀上足以對人之
    生命、身體、安全造成威脅，具有危險性之榔頭、螺絲起子
    各1 支，以拆卸方式，竊取士新公司所有之鋁窗9 面、鋁製
    窗框長條6 條，價值約新台幣（下同）2 萬元，得手後，將
    上開物品置放於機車上，欲載往變賣，嗣於同日17時許，為
    警於高雄縣大寮鄉○○路665 巷口盤查而當場查獲。
  (二)於94年11月6 日17時30分許，再騎乘上開重機車至士新儲運
    公司後方，徒手竊取該公司所有置放於公司圍牆外之H 型鋼
    條3 條 (價值12,000元），得手後，將上開物品置放於機車
    上，欲載往古物商處變賣，嗣於同日17時40分，為警於高雄
    縣大寮鄉○○路口盤查而當場查獲。
  (三)於94年12月7 日下午2 時許，侵入高雄縣鳳山市灣頭南巷20
    之1 號無人居住門未上鎖之鐵皮屋廁所內，徒手竊取乙○○
    所有之活動扳手、鉗子、螺絲起子各1 支，並以甫竊得之上
    開客觀上足以對人之生命、身體、安全造成威脅，具有危險
    性之工具拆卸方式，竊取鐵皮屋屋頂上之白鐵及屋頂散熱風
    扇一組，得手後，正欲離開之際，為巡邏員警發現逮獲。
  (四)於95年2 月12日13時15分許及同日14時15分許，先後2 次騎
    乘前揭機車，至高雄縣鳳山市○○路135 巷25號前，徒手竊
    取陳明通所有置放於該址騎樓下之發電機各1 台，得手後，
    以機車載往高雄縣鳳山市○○○路與王生明路口，以5,000
    元之價格賣予綽號「阿強」之男子。嗣因食髓知味，欲再度
    前往上址行竊時，為陳明通發現，甲○○趁隙逃逸，經陳明
    通記下車號，循線查獲。
  (五)於95年2 月26日14時許，騎乘上述機車行經高雄縣大寮鄉○
    ○路某處興建房舍工地內，徒手竊取施世明所有置放於該址
    之鋁門框2 條、長鋁片2條 、短鋁片12條、鐵窗1 組（合計
    價值約12,000元），得手後，以上述機車欲載往高雄縣大樹
    鄉○○路75號「勝泰資源回收場」變賣時，為警當場查獲。
二、案經高雄縣政府警察局林園分局、鳳山分局、仁武分局先後
    報請臺灣高雄地方法院檢察署檢察官偵查起訴，暨移送併辦
    。
    理  由
一、本件被告甲○○（下稱被告）所犯為死刑、無期徒刑或最輕
    本刑為3 年以上有期徒刑以外之罪，其於本院審理時就被訴
    事實為有罪之陳述，經審判長告知簡式審判程序之旨，並聽
    取公訴人及被告之意見後，裁定進行簡式審判程序，合先敘
    明。
二、上開連續竊盜之犯罪事實，業經被告坦承不諱，核與被害人
    士新公司之告訴代理人丁○○、被害人丙○○、乙○○、陳
    明通、施世明之指述情節相符，復有各該被害人之贓物認領
    保管收據各1 紙、照片共計29張在卷可稽。另有被告所有之
    作案工具榔頭、螺絲起子各1 支，及被告所竊得之活動扳手
    、螺絲扳手、鉗子各1 支扣案可佐。堪認被告之自白與事實
    相符，被告所為上開竊盜犯行，均堪可認定。
三、按刑法第321 條第1 項第3 款之攜帶兇器竊盜罪，係以行為
    人攜帶兇器竊盜為其加重條件，此所謂兇器，其種類並無限
    制，凡客觀上足對人之生命、身體、安全構成威脅，具有危
    險性之兇器均屬之，且祇須行竊時攜帶此種具有危險性之兇
    器為已足，並不以攜帶之初有行兇之意圖為必要，最高法院
    79年台上字第5253號判例可資參照。查扣案榔頭、螺絲起子
    活動扳手、螺絲扳手、鉗子，經原審當庭勘驗結果，其主要
    構成部分或係鐵製或係金屬材質製作，且或為質地尖硬銳利
    ，或具有一定之重量，以之揮刺、擊打，堪認客觀上足以殺
    傷人生命、身體之器械，顯係具有危險性之兇器，有原審勘
    驗筆錄一份在卷為證 (見原審卷第33至35頁）。核被告所犯
    罪事實欄(一)、(三)之犯行，係犯刑法第321 條第1 項第3 款攜
    帶兇器竊盜罪；犯罪事實欄(二)、(四)、(五)之犯行，則係犯同法
    第320 條第1 項之普通竊盜罪。被告先後多次竊盜犯行，時
    間緊接，觸犯基本構成要件相同之罪名，顯係基於概括犯意
    為之，應依連續犯規定論以較重之攜帶兇器竊盜罪論，並加
    重其刑。被告曾於92年間因施用毒品案件，經原審法院判處
    有期徒刑7 月確定，於93年12月31日執行完畢，有臺灣高等
    法院被告前案紀錄表在卷可憑，其於有期徒刑執行完畢後，
    5 年內再犯本件有期徒刑以上之罪，係屬累犯，應依刑法第
    47 條 之規定加重其刑，並遞加重之。公訴人雖未就被告所
    犯罪事實欄(三)、(四)、(五)之犯行（即移送併辦部分）起訴，惟
    該部分犯行與已起訴部分【即犯罪事實欄(一)、(二)部分】，有
    連續犯之裁判上一罪關係，為起訴效力所及，本院自應併予
    審理。
四、原審據以論處被告罪刑，固非無見。惟查：(一)前述犯罪事實
    欄(四)、(五)所載犯行（即95年偵字第6592、8699號檢察官移送
    併辦部分），依法應為起訴效力所及，原審未及審理，容有
    未合；(二)原判決量處有期徒刑7 月，依法本不得易科罰金，
    惟原判決於理由中卻諭知易科罰金之折算標準，同屬不當。
    檢察官上訴意旨認前揭移送併辦部分原審未及審究，指摘原
    判決不當，為有理由，自應由本院將原判決撤銷改判。審酌
    被告正值青壯之年，不思以正當方式取得財物，竟貪圖私慾
    ，竊取他人之物，侵害他人之財產安全，惡性非輕，惟念其
    所竊取之物，價值尚非甚鉅，及被告於犯罪後坦承犯行，犯
    罪後態度尚佳等一切情狀，量處有期徒刑1 年。扣案之榔頭
    、螺絲起子各1 支，係被告所有供本件犯罪所用之物，業經
    被告陳明在卷，應依刑法第38條第1 項第2 款之規定，併予
    宣告沒收。另扣案之活動扳手、螺絲扳手、鉗子各1 支，雖
    為被告犯罪所得之物，然並非被告所有，不符合沒收之要件
    ，爰不為沒收之諭知，附此敘明。
五、移送併辦（95年度偵字第6078號）意旨略以：被告甲○○於
    95年2 月2 日下午1 時許，騎乘前述機車。途經高雄縣大寮
    鄉○○街178 號曹梅秀之倉庫時，未經曹梅秀之同意，即徒
    手開啟倉庫大門，侵入該建築物，同日1 時40分許，正進行
    搜尋財物之際，為巡邏員警發覺可疑而當場查獲。因認被告
    另涉刑法第320 條第3 項、第1 項之竊盜未遂罪嫌。訊據被
    告雖坦承有侵入上開倉庫之事實，惟堅詞否認有何竊盜之犯
    行，辯稱：伊僅是進入該倉庫施用毒品而已等語。第查：被
    害人曹梅秀雖於警詢時陳稱：當時我要外出時，有聽到倉庫
    內有拿物品發出之聲響之語，惟被害人並未親自見聞被告於
    該倉庫內所為何事？故尚難僅憑被害人所述上情，即遽認被
    告有竊盜之著手行為。縱然被告所稱進入該倉庫之事由前後
    不一，亦難僅以被告前後不一之辯解，遽入被告於罪。此外
    ，並無積極證據可以證明被告進入該倉庫內意在行竊，自屬
    不能證明被告此部分犯行，嗣因此部分並未經起訴，自非本
    案起訴效力所及，本院無權予以實體審理，宜將案卷退還，
    由檢察官另為妥適之處理，併此敘明。
據上論結，應依刑事訴訟法第369 條第1 項前段、第364 條、第
299 條第1 項前段，刑法第56條、第321 條第1 項第3 款、第47
條、第38條第1 項第2 款，判決如主文。
本案經檢察官姜麗儒到庭執行職務。
中    華    民    國    95    年    5     月    10    日
                  刑事第七庭    審判長法  官   莊飛宗
                                      法  官   曾逸誠
                                      法  官   黃三友
以上正本證明與原本無異。
不得上訴。
中    華    民    國    95    年    5     月    11    日
                                      書記官    黃玉珠
附錄本件判決論罪科刑法條：
中華民國刑法第321條第1項：
犯竊盜罪而有左列情形之一者，處6 月以上、5 年以下有期徒刑
：
一  於夜間侵入住宅或有人居住之建築物、船艦或隱匿其內而犯
    之者。
二  毀越門扇、牆垣或其他安全設備而犯之者。
三  攜帶兇器而犯之者。
四  結夥三人以上而犯之者。
五  乘火災、水災或其他災害之際而犯之者。
六  在車站或埠頭而犯之者。


司法院資訊處製作；財團法人民間司法改革基金會備份。
